# 后续收购少数股权与取得控制权不构成一揽子交易

提问人：1123050994@ 时间：2020-04-02 08:05:29
请教陈版主
后续收购少数股权与取得控制权构成一揽子交易的情况下，商誉如何确认？是在控股收购时点确认后续还要收购的少数股东股权产生的溢价吗？还是在后续陆续收购中，逐步确认溢价产生的商誉？

回答人：chenyiwei
后续收购少数股权与取得控制权构成一揽子交易的情况下，取得少数股权的交易无需对商誉进行调整。即后续收购少数股权的交易不影响合并报表层面的商誉金额。但在后续收购少数股权时，需要通过在少数股东权益和资本公积之间的重分类体现出收购少数股权时对其中隐含商誉的影响，也就是合并报表层面就收购少数股权交易调整资本公积的金额不是简单地将收购少数股权的价款与对应的可辨认净资产份额相比较。